firefox-addon/dictionaries/tr.aff
FLAG UTF-8
SFX ≗ emek eyirilmişseler/≧ emek
SFX ≗ imek iyirilmişseler/≧ imek
SFX ≗ ümek üyürülmüşseler/≧ ümek
SFX ≗ emek eyirilmişsem emek
SFX ≗ imek iyirilmişsem imek
SFX ≗ ümek üyürülmüşsem ümek
SFX ≗ emek eyirilmişsen emek
SFX ≗ imek iyirilmişsen imek
SFX ≗ ümek üyürülmüşsen ümek
SFX ≗ emek eyirilmişseniz emek
SFX ≗ imek iyirilmişseniz imek
SFX ≗ ümek üyürülmüşseniz ümek
SFX ≗ emek eyirilmişsin emek
SFX ≗ imek iyirilmişsin imek
SFX ≗ ümek üyürülmüşsün ümek
SFX ≗ emek eyirilmişsindir emek
SFX ≗ imek iyirilmişsindir imek
SFX ≗ ümek üyürülmüşsündür ümek
SFX ≗ emek eyirilmişsiniz emek
SFX ≗ imek iyirilmişsiniz imek
SFX ≗ ümek üyürülmüşsünüz ümek
SFX ≗ emek eyirilmişsinizdir emek
SFX ≗ imek iyirilmişsinizdir imek
SFX ≗ ümek üyürülmüşsünüzdür ümek
SFX ≗ emek eyirilmişti emek
SFX ≗ imek iyirilmişti imek
SFX ≗ ümek üyürülmüştü ümek
SFX ≗ emek eyirilmiştik emek
SFX ≗ imek iyirilmiştik imek
SFX ≗ ümek üyürülmüştük ümek
SFX ≗ emek eyirilmiştiler/≧ emek
SFX ≗ imek iyirilmiştiler/≧ imek
SFX ≗ ümek üyürülmüştüler/≧ ümek
SFX ≗ emek eyirilmiştim emek
SFX ≗ imek iyirilmiştim imek
SFX ≗ ümek üyürülmüştüm ümek
SFX ≗ emek eyirilmiştin emek
SFX ≗ imek iyirilmiştin imek
SFX ≗ ümek üyürülmüştün ümek
SFX ≗ emek eyirilmiştiniz emek
SFX ≗ imek iyirilmiştiniz imek
SFX ≗ ümek üyürülmüştünüz ümek
SFX ≗ emek eyirilmiştir emek
SFX ≗ imek iyirilmiştir imek
SFX ≗ ümek üyürülmüştür ümek
SFX ≗ emek eyirilmişçesine emek
SFX ≗ imek iyirilmişçesine imek
SFX ≗ ümek üyürülmüşçesine ümek
SFX ≗ emek eyirilmişim emek
SFX ≗ imek iyirilmişim imek
SFX ≗ ümek üyürülmüşüm ümek
SFX ≗ emek eyirilmişimdir emek
SFX ≗ imek iyirilmişimdir imek
SFX ≗ ümek üyürülmüşümdür ümek
SFX ≗ emek eyirilmişiz emek
SFX ≗ imek iyirilmişiz imek
SFX ≗ ümek üyürülmüşüz ümek
SFX ≗ emek eyirilmişizdir emek
SFX ≗ imek iyirilmişizdir imek
SFX ≗ ümek üyürülmüşüzdür ümek
SFX ≗ emek eyirilr emek
SFX ≗ imek iyirilr imek
SFX ≗ ümek üyürülr ümek
SFX ≗ emek eyirilrcesine emek
SFX ≗ imek iyirilrcesine imek
SFX ≗ ümek üyürülrcesine ümek
SFX ≗ emek eyirilrdi emek
SFX ≗ imek iyirilrdi imek
SFX ≗ ümek üyürülrdü ümek
SFX ≗ emek eyirilrdik emek
SFX ≗ imek iyirilrdik imek
SFX ≗ ümek üyürülrdük ümek
SFX ≗ emek eyirilrdiler/≧ emek
SFX ≗ imek iyirilrdiler/≧ imek
SFX ≗ ümek üyürülrdüler/≧ ümek
SFX ≗ emek eyirilrdim emek
SFX ≗ imek iyirilrdim imek
SFX ≗ ümek üyürülrdüm ümek
SFX ≗ emek eyirilrdin emek
SFX ≗ imek iyirilrdin imek
SFX ≗ ümek üyürülrdün ümek
SFX ≗ emek eyirilrdiniz emek
SFX ≗ imek iyirilrdiniz imek
SFX ≗ ümek üyürülrdünüz ümek
SFX ≗ emek eyirilrken emek
SFX ≗ imek iyirilrken imek
SFX ≗ ümek üyürülrken ümek
SFX ≗ emek eyirilrler/≧ emek
SFX ≗ imek iyirilrler/≧ imek
SFX ≗ ümek üyürülrler/≧ ümek
SFX ≗ emek eyirilrlerdi emek
SFX ≗ imek iyirilrlerdi imek
SFX ≗ ümek üyürülrlerdi ümek
SFX ≗ emek eyirilrlerken emek
SFX ≗ imek iyirilrlerken imek
SFX ≗ ümek üyürülrlerken ümek
SFX ≗ emek eyirilrlermiş emek
SFX ≗ imek iyirilrlermiş imek
SFX ≗ ümek üyürülrlermiş ümek
SFX ≗ emek eyirilrlerse emek
SFX ≗ imek iyirilrlerse imek
SFX ≗ ümek üyürülrlerse ümek
SFX ≗ emek eyirilrmiş emek
SFX ≗ imek iyirilrmiş imek
SFX ≗ ümek üyürülrmüş ümek
SFX ≗ emek eyirilrmişler/≧ emek
SFX ≗ imek iyirilrmişler/≧ imek
SFX ≗ ümek üyürülrmüşler/≧ ümek
SFX ≗ emek eyirilrmişsin emek
SFX ≗ imek iyirilrmişsin imek
SFX ≗ ümek üyürülrmüşsün ümek
SFX ≗ emek eyirilrmişsiniz emek
SFX ≗ imek iyirilrmişsiniz imek
SFX ≗ ümek üyürülrmüşsünüz ümek
SFX ≗ emek eyirilrmişim emek
SFX ≗ imek iyirilrmişim imek
SFX ≗ ümek üyürülrmüşüm ümek
SFX ≗ emek eyirilrmişiz emek
SFX ≗ imek iyirilrmişiz imek
SFX ≗ ümek üyürülrmüşüz ümek
SFX ≗ emek eyirilrse emek
SFX ≗ imek iyirilrse imek
SFX ≗ ümek üyürülrse ümek
SFX ≗ emek eyirilrsek emek
SFX ≗ imek iyirilrsek imek
SFX ≗ ümek üyürülrsek ümek
SFX ≗ emek eyirilrseler/≧ emek
SFX ≗ imek iyirilrseler/≧ imek
SFX ≗ ümek üyürülrseler/≧ ümek
SFX ≗ emek eyirilrsem emek
SFX ≗ imek iyirilrsem imek
SFX ≗ ümek üyürülrsem ümek
SFX ≗ emek eyirilrsen emek
SFX ≗ imek iyirilrsen imek
SFX ≗ ümek üyürülrsen ümek
SFX ≗ emek eyirilrseniz emek
SFX ≗ imek iyirilrseniz imek
SFX ≗ ümek üyürülrseniz ümek
SFX ≗ emek eyirilrsin emek
SFX ≗ imek iyirilrsin imek
SFX ≗ ümek üyürülrsün ümek
SFX ≗ emek eyirilrsiniz emek
SFX ≗ imek iyirilrsiniz imek
SFX ≗ ümek üyürülrsünüz ümek
SFX ≗ emek eyirilrim emek
SFX ≗ imek iyirilrim imek
SFX ≗ ümek üyürülrüm ümek
SFX ≗ emek eyirilriz emek
SFX ≗ imek iyirilriz imek
SFX ≗ ümek üyürülrüz ümek
SFX ≗ emek eyirilse emek
SFX ≗ imek iyirilse imek
SFX ≗ ümek üyürülse ümek
SFX ≗ emek eyirilsek emek
SFX ≗ imek iyirilsek imek
SFX ≗ ümek üyürülsek ümek
SFX ≗ emek eyirilseler/≧ emek
SFX ≗ imek iyirilseler/≧ imek
SFX ≗ ümek üyürülseler/≧ ümek
SFX ≗ emek eyirilselerdi emek
SFX ≗ imek iyirilselerdi imek
SFX ≗ ümek üyürülselerdi ümek
SFX ≗ emek eyirilsem emek
SFX ≗ imek iyirilsem imek
SFX ≗ ümek üyürülsem ümek
SFX ≗ emek eyirilsen emek
SFX ≗ imek iyirilsen imek
SFX ≗ ümek üyürülsen ümek
SFX ≗ emek eyirilsene emek
SFX ≗ imek iyirilsene imek
SFX ≗ ümek üyürülsene ümek
SFX ≗ emek eyirilseniz emek
SFX ≗ imek iyirilseniz imek
SFX ≗ ümek üyürülseniz ümek
SFX ≗ emek eyirilsenize emek
SFX ≗ imek iyirilsenize imek
SFX ≗ ümek üyürülsenize ümek
SFX ≗ emek eyirilseydi emek
SFX ≗ imek iyirilseydi imek
SFX ≗ ümek üyürülseydi ümek
SFX ≗ emek eyirilseydik emek
SFX ≗ imek iyirilseydik imek
SFX ≗ ümek üyürülseydik ümek
SFX ≗ emek eyirilseydiler/≧ emek
SFX ≗ imek iyirilseydiler/≧ imek
SFX ≗ ümek üyürülseydiler/≧ ümek
SFX ≗ emek eyirilseydim emek
SFX ≗ imek iyirilseydim imek
SFX ≗ ümek üyürülseydim ümek
SFX ≗ emek eyirilseydin emek
SFX ≗ imek iyirilseydin imek
SFX ≗ ümek üyürülseydin ümek
SFX ≗ emek eyirilseydiniz emek
SFX ≗ imek iyirilseydiniz imek
SFX ≗ ümek üyürülseydiniz ümek
SFX ≗ emek eyirilseymiş emek
SFX ≗ imek iyirilseymiş imek
SFX ≗ ümek üyürülseymiş ümek
SFX ≗ emek eyirilseymişim emek
SFX ≗ imek iyirilseymişim imek
SFX ≗ ümek üyürülseymişim ümek
SFX ≗ emek eyirilseymişiz emek
SFX ≗ imek iyirilseymişiz imek
SFX ≗ ümek üyürülseymişiz ümek
SFX ≗ emek eyirilseymişler/≧ emek
SFX ≗ imek iyirilseymişler/≧ imek
SFX ≗ ümek üyürülseymişler/≧ ümek
SFX ≗ emek eyirilseymişsin emek
SFX ≗ imek iyirilseymişsin imek
SFX ≗ ümek üyürülseymişsin ümek
SFX ≗ emek eyirilseymişsiniz emek
SFX ≗ imek iyirilseymişsiniz imek
SFX ≗ ümek üyürülseymişsiniz ümek
SFX ≗ emek eyirilsin emek
SFX ≗ imek iyirilsin imek
SFX ≗ ümek üyürülsün ümek
SFX ≗ emek eyirilsinler/≧ emek
SFX ≗ imek iyirilsinler/≧ imek
SFX ≗ ümek üyürülsünler/≧ ümek
SFX ≗ emek eyirilye emek
SFX ≗ imek iyirilye imek
SFX ≗ ümek üyürülye ümek
SFX ≗ emek eyirilyebildi emek
SFX ≗ imek iyirilyebildi imek
SFX ≗ ümek üyürülyebildi ümek
SFX ≗ emek eyirilyebildik emek
SFX ≗ imek iyirilyebildik imek
SFX ≗ ümek üyürülyebildik ümek
SFX ≗ emek eyirilyebildiler/≧ emek
SFX ≗ imek iyirilyebildiler/≧ imek
SFX ≗ ümek üyürülyebildiler/≧ ümek
SFX ≗ emek eyirilyebildim emek
SFX ≗ imek iyirilyebildim imek
SFX ≗ ümek üyürülyebildim ümek
SFX ≗ emek eyirilyebildin emek
SFX ≗ imek iyirilyebildin imek
SFX ≗ ümek üyürülyebildin ümek
SFX ≗ emek eyirilyebildiniz emek
SFX ≗ imek iyirilyebildiniz imek
SFX ≗ ümek üyürülyebildiniz ümek
SFX ≗ emek eyirilyebilecek emek
SFX ≗ imek iyirilyebilecek imek
SFX ≗ ümek üyürülyebilecek ümek
SFX ≗ emek eyirilyebilecekken emek
SFX ≗ imek iyirilyebilecekken imek
SFX ≗ ümek üyürülyebilecekken ümek
SFX ≗ emek eyirilyebilecekler/≧ emek
SFX ≗ imek iyirilyebilecekler/≧ imek
SFX ≗ ümek üyürülyebilecekler/≧ ümek
SFX ≗ emek eyirilyebileceklerdir emek
SFX ≗ imek iyirilyebileceklerdir imek
SFX ≗ ümek üyürülyebileceklerdir ümek
SFX ≗ emek eyirilyebileceksindir emek
SFX ≗ imek iyirilyebileceksindir imek
SFX ≗ ümek üyürülyebileceksindir ümek
SFX ≗ emek eyirilyebileceksinizdir emek
SFX ≗ imek iyirilyebileceksinizdir imek
SFX ≗ ümek üyürülyebileceksinizdir ümek
SFX ≗ emek eyirilyebileceğimdir emek
SFX ≗ imek iyirilyebileceğimdir imek
SFX ≗ ümek üyürülyebileceğimdir ümek
SFX ≗ emek eyirilyebileceğizdir emek
SFX ≗ imek iyirilyebileceğizdir imek
SFX ≗ ümek üyürülyebileceğizdir ümek
SFX ≗ emek eyirilyebilelim emek
SFX ≗ imek iyirilyebilelim imek
